臺灣臺中地方法院刑事判決　　　　　　　　　　　　九十三年度易字第二四五九號
　　公　訴　人　臺灣臺中地方法院檢察署檢察官
　　被　　　告　乙○○
右列被告因違反毒品危害防制條例案件，經檢察官聲請以簡易判決處刑（臺灣臺中地
方法院檢察署九十三年度毒偵字第二九五九號）及移
法院檢察署九十三年度毒偵字第三七三六號、臺灣桃園地方法院檢察署九十三年度毒
偵字第四五一六號、臺灣臺中地方法院檢察署九十三年度毒偵字第四六六五號），本
院臺中簡易庭認不宜以簡易判決處刑，移請本院刑事庭改依通常程序審理，被告於準
備程序就被訴事實為有罪之陳述，本院合議庭裁定由受命法官獨任進行簡式審判程序
，並予判決如左：
    主  文
乙○○連續施用第二級毒品，累犯，處有期徒刑拾月。
扣案之第二級毒品安非他命包（合計毛重點壹公克）沒收銷燬之；吸食器壹瓶沒
收之。
    事  實
一、乙○○有違反麻醉藥品管理條例、妨害兵役、違反毒品危害防制條例、多次竊盜
    等前科，其於民國九十年間，復因施用毒品及竊盜案件，分別經本院判處有期徒
    刑十月、六月及四月確定，並定應執行刑為一年七月，乙○○於九十一年八月十
    六日經送監執行後，甫於九十二年十二月十七日因縮短刑期假釋出監，並在九十
    三年二月二十四日因假釋付保護管束期滿視為執行完畢；其前於八十八、八十九
    年間，已均因施用毒品案件，經本院裁定送觀察、勒戒後，俱認無繼續施用毒品
    之傾向，並經臺灣臺中地方法院檢察署檢察官各於八十八年六月十五日、八十九
    年二月十五日，以八十八年度偵字第一三０九八號及八十九年度毒偵字第八五二
    號、第一二三九號為不起訴處分確定，乙○○再於九十年間，又因施用毒品案件
    ，經本院裁定令入戒治處所施以強制戒治後，於九十一年八月十五日強制戒治期
    滿執行完畢；詎其仍不知戒絕，於前開強制戒治執行完畢後五年內，復基於施用
    第二級毒品安非他命之概括犯意，自九十三年二月間某日起至九十四年一月十二
    日二十一時許止，分別在臺中縣大里市○村街六九巷二號住處及自己所駕駛之自
    用小客車內，以將第二級毒品安非他命置於吸食器內加熱燒烤，使之產生煙霧後
    ，再以口鼻吸取其煙氣之方式，連續施用第二級毒品安非他命多次。嗣乙○○各
    於九十三年八月十日十九時四十分許、同年九月十七日十七時三十分許、同年十
    月十七日二十二時二十分許及同年十一月十日二十三時許，分別在前開臺中縣大
    里市○村街六九巷二號住處、臺中市○區○○路七二號前及國道三號高速公路北
    向六十八公里處為警查獲，並各扣得其所有供施用之安非他命一包（毛重一‧０
    公克）；安非他命一包（毛重０‧五公克）、吸食器一瓶暨安非他命一包（毛重
    一‧六公克）。乙○○四次為警查獲時，均經員警徵得其同意後，採集尿液送請
    鑑驗，因安非他命俱呈現陽性反應，始由警進而查悉上情。
二、案經臺中縣警察局霧峰分局報請臺灣臺中地方法院檢察署檢察官偵查後，聲請簡
    易判決處刑；暨彰化縣警察局鹿港分局、國道公路警察局第六警察隊與臺中市警
    察局分別移請臺灣臺中地方法院檢察署檢察官及臺灣桃園地方法院檢察署檢察官
    偵查後，均移送本院併案審理。
    理  由
一、右開事實，業經被告乙○○於本院訊問時均坦認不諱，而被告四次為警查獲後所
    採取之尿液，先後經送請中山醫學大學附設醫院藥物濫用檢測中心、彰化縣衛生
    局、台灣尖端先進生技醫藥股份有限公司及詮昕科技股份有限公司檢驗結果，安
    非他命類俱呈現陽性反應，有尿液檢驗報告四份附卷可稽（見毒偵字第二九五九
    號卷第五七頁、毒偵字第三七三六號影印卷第四七頁、毒偵字第四五一六號影印
    卷第六九頁、毒偵字第四六六五號卷第六一頁）。另本件復有毒品安非他命三包
    及吸食器一瓶等證物扣案可資佐證，足見被告上開自白，確與事實相符，堪予採
    認。又被告前於八十八、八十九年間，已均因施用毒品案件，經本院裁定送觀察
    、勒戒後，俱認無繼續施用毒品之傾向，並經臺灣臺中地方法院檢察署檢察官各
    於八十八年六月十五日、八十九年二月十五日，以八十八年度偵字第一三０九八
    號及八十九年度毒偵字第八五二號、第一二三九號為不起訴處分確定，被告再於
    九十年間，又因施用毒品案件，經本院裁定令入戒治處所施以強制戒治後，甫於
    九十一年八月十五日強制戒治期滿執行完畢，此有臺灣高等法院被告全國前案紀
    錄表及臺灣臺中地方法院檢察署刑案資料查註紀錄表在卷可查，是被告確有於強
    制戒治執行完畢後五年內復行施用毒品之罪行。綜此，本件事證已臻明確，被告
    施用第二級毒品之犯行堪以認定。
二、按安非他命係屬毒品危害防制條例第二條第二項第二款所指之第二級毒品，核被
    告乙○○所為，係犯毒品危害防制條例第十條第二項之施用第二級毒品罪。被告
    持有第二級毒品之低度行為，應為其施用第二級毒品之高度行為所吸收，不另論
    罪。被告先後多次施用第二級毒品安非他命之犯行，時間緊接，犯罪構成要件復
    屬相同，顯係基於概括犯意反覆為之，為連續犯，應依刑法第五十六條之規定論
    以一罪，並加重其刑。檢察官聲請簡易判決處刑意旨雖未敘及被告自九十三年二
    月間某日起至九十三年六月中旬某日止及被告於九十三年八月十日第一次被查獲
    之翌日起至九十四年一月十二日二十一時許止之多次施用毒品安非他命犯行，然
    此部分犯行與已聲請簡易判決處刑且經認定有罪之被告施用第二級毒品犯行，均
    有連續犯之裁判上一罪關係，亦為聲請簡易判決處刑之效力所及，本院自應俱併
    審論之。另被告於九十年間，曾因施用毒品及竊盜案件，分別經本院判處有期徒
    刑十月、六月及四月確定，並定應執行刑為一年七月，其於九十一年八月十六日
    經送監執行後，甫於九十二年十二月十七日因縮短刑期假釋出監，並在九十三年
    二月二十四日因假釋付保護管束期滿視為執行完畢，有前開臺灣高等法院被告全
    國前案紀錄表在卷可按，被告於有期徒刑執行完畢後，五年以內再犯本件有期徒
    刑以上之罪，為累犯，應依刑法第四十七條之規定，予以遞加重其刑。爰審酌被
    告為國中畢業，智識程度不高（見臺中縣警察局霧峰分局調查筆錄教育程度欄）
    ，其前已因施用毒品犯行，經觀察勒戒、強制戒治及有期徒刑之執行，竟仍故態
    復萌，復行施用毒品不輟，無視於毒品對於自身健康之戕害及國家對於杜絕毒品
    犯罪之禁令，且被告於本件施用毒品安非他命歷時甚久，惟衡酌施用毒品係屬自
    戕行為，被告犯罪手段尚屬平和，亦未因此而危害他人，所生損害尚非鉅大，且
    被告於犯後於本院審理時坦承犯行，尚見悔意之犯罪後態度，暨施用毒品者均有
    相當程度之成癮性及心理依賴，其犯罪心態與一般刑事犯罪之本質並不相同，應
    側重適當之醫學治療及心理矯治為宜等一切情狀，量處如主文所示之刑。
三、扣案之安非他命三包（合計毛重三‧一公克），係屬毒品危害防制條例第二條第
    二項第二款所指之第二級毒品，應依毒品危害防制條例第十八條第一項前段規定
    ，逕予宣告沒收銷燬之。另扣案之吸食器一瓶，雖非屬專供施用毒品之器具，惟
  係被告乙○○所有供己施用第二級毒品安非他命所用之物，業經被告供明在卷（
    見本院卷第六四頁），爰另依刑法第三十八條第一項第二款之規定，併為沒收之
    諭知。
據上論斷，應依刑事訴訟法第四百五十二條、第二百七十三條之一第一項、第二百九
十九條第一項前段，毒品危害防制條例第十條第二項、第十八條第一項前段，刑法第
十一條、第五十六條、第四十七條、第三十八條第一項第二款，判決如主文。
本案經檢察官甲○○到庭執行職務。
中    華    民    國      九十四      年       二      月     十四    日
                                臺灣臺中地方法院刑事第九庭
                                      法  官  陳 思 成
右正本證明與原本無異。
如不服本判決，應於判決送達後十日內向本院提出上訴狀，上訴於臺灣高等法院臺中
分院( 須附繕本 )。
                                      書記官
中    華    民    國      九十四      年       二      月     十四    日
附錄論罪科刑法條
毒品危害防制條例第十條第二項
施用第二級毒品者，處三年以下有期徒刑。
